臺灣士林地方法院交通事件裁定　　　　100年度交聲字第623號
原處分機關　臺北市交通事件裁決所
異　議　人
即受處分人　傅盈璋
上列異議人即受處分人因違反道路交通管理處罰條例案件，對於
臺北市交通事件裁決所100 年7 月22日所為之處分（北市裁罰字
第裁22-DB0000000號）聲明異議，本院裁定如下：
    主  文
異議駁回。
    理  由
一、按禁止臨時停車線為紅色實線，用以指示禁止臨時停車路段
    ，其禁止時間為全日24小時，道路交通標誌標線號誌設置規
    則第169 條第1 項、第2 項、第4 項定有明文。又汽車臨時
    停車時，在設有禁止臨時停車標誌、標線處所不得臨時停車
    ；汽車停車時，在禁止臨時停車處所不得停車，道路交通安
    全規則第111 條第1 項第3 款、第112 條第1 項第1 款分別
    定有明文。次按汽車駕駛人停車時，在禁止臨時停車處所停
    車者，處新臺幣（下同）600 元以上1,200 元以下罰鍰，道
    路交通管理處罰條例第56條第1 項第1 款亦定有明文。
二、原處分意旨略以：異議人即受處分人傅盈璋所有之車牌號碼
    6531-EU 號自小客車，於民國100 年5 月16日上午7 時14分
    ，停放於桃園縣蘆竹鄉○○○街之禁止臨時停車處所，經拍
    照採證後，逕行掣單舉發違規，爰依道路交通管理處罰條例
    第56條第1 項第1 款規定，裁處異議人罰鍰900 元等語。
三、聲明異議意旨略以：伊於100 年5 月16日駕駛車輛甫出社區
    地下停車庫出口旋即熄火，與維修廠連絡後得知初步研判之
    受損零件須調貨，並於隔日始可到貨，故將車輛移置地下停
    車庫出口左側之禁止臨時停車處，待隔日始將系爭車輛拖吊
    至臺北保修廠，伊有於車後放置三角故障標誌，惟舉發員警
    並未查見，亦稱未發現，係警蒐證不夠徹底，依道路交通安
    全規則第112 條第12項（按：應係第112 條第1 項第12款）
    規定「汽車發生故障不能行駛，應即設法移置於無礙交通之
    處。該故障車輛在未移置前或移置後均應豎立車輛故障標誌
    」，伊既於第一時間移車至路旁、聯絡保修廠、放置三角故
    障標誌於車後，處理程序上並無明顯疏失，爰聲明異議云云
    。
四、經查：
  (一)異議人所有車牌號碼6531-EU 號之自用小客車於100 年5 月
    16日上午7 時14分，在桃園縣蘆竹鄉○○○街，確係停放於
    禁止停車之紅色實線上，此有違規現場舉證照片2 張附卷足
    憑（見本院卷第12頁），是本件交通違規之事實，至為明確
    ，堪以認定。
  (二)異議人雖以前詞置辯，並提出行遍天下道路救援服務簽認單
    及維修廠收據（見本院卷第8 頁至第9 頁）在卷為憑，證實
    該車輛確實故障無法行駛乙節，惟按道路交通安全規則第11
    2 條第1 項第12款明定「汽車發生故障不能行駛，應即設法
    移置於無礙交通之處」，而依舉發照片所示（見本院卷第12
    頁），異議人所有車輛之停放位置係緊鄰車庫出入口處，且
    證人即舉發本件之桃園縣政府警察局蘆竹分局員警顏錦文於
    本院庭訊時明白證稱：該照片後方為車輛出入口處，附近共
    有3 個社區，將近500 戶住戶，伊係因鄰近人士透過110 報
    案，始至現場取締等語（見本院卷第26頁），足見車輛停放
    該處已影響出入車庫、鄰人之通行，顯有礙交通無疑，況依
    照前開規定，駕駛人於車輛故障時必須「立即」處理故障車
    輛之移置事宜，且須移置至無礙交通之處，核之異議人所提
    出之救援服務簽認單上所載日期為100 年5 月17日（見本院
    卷第8 頁），距離遭舉發之際已相隔整整1 日，異議人僅以
    零件調貨、當日另有會議，甚且已遭警取締等私人事由（見
    本院卷第25頁），而將車輛放置於該處，肇致出入往來之阻
    礙，更與前開「應即設法移置於無礙交通之處」之規定顯然
    不符，自不得據該條規定推論其停放車輛於禁止臨時停車處
    之行為合法，異議人前開所辯，要無足採。
  (三)另異議人雖辯稱其有放置三角故障標誌於車後云云，然依舉
    發照片所示，車輛後方並無懸掛或放置任何三角故障標誌，
    且證人顏錦文復於本院庭訊時，證稱並無看到車輛附近有故
    障之警告標誌一情（見本院卷第24頁），故異議人是否有放
    置三角故障標誌，表明為故障車輛，尚非無疑，況且，異議
    人並未依道路交通規則第112 條第1 項第12款規定即時將故
    障車輛移置無礙交通之處，業如前述，縱異議人於車輛未移
    置前確有將三角故障標誌放置於車輛後方，亦無礙異議人未
    依該條規定移置車輛，而將該車輛停放於禁止臨時停車處之
    違規行為，附此說明。
五、綜上，異議人所有之上開自小客車，確有於上揭時間，停放
    在禁止臨時停車地點之交通違規事實，從而原處分機關援引
    依道路交通管理處罰條例第56條第1 項第1 款之規定，處罰
    鍰900 元，其認事用法並無違誤，裁罰亦無不當，本件異議
    人之異議為無理由，應予駁回。
據上論斷，應依道路交通事件處理辦法第18條，裁定如主文。
中    華    民    國   100    年    8     月    22    日
                        交通法庭法  官  劉育琳
以上正本證明與原本無異。
如不服本裁定應於送達後 5日內向本院提出抗告狀。
                                書記官  李佳姿
中    華    民    國   100    年    8     月    25    日